臺灣新竹地方法院刑事判決
111年度訴字第610號
公  訴  人  臺灣新竹地方檢察署檢察官張凱絜
被      告  李嘉祥


            林英銘


上列被告因妨害秩序案件，經檢察官提起公訴（110年度少連偵
字第133號），本院認為宜以簡式審判程序審判，判決如下：
    主  文
己○○、辛○○成年人與少年共同犯意圖供行使之用而攜帶兇器聚眾
施強暴助勢罪，各處有期徒刑肆月，如易科罰金，均以新臺幣壹
仟元折算壹日。
    犯罪事實及證據名稱    
一、本件除證據欄應增加「被告2人於審理時之自白」外，其餘
    犯罪事實、證據，均引用檢察官起訴書所載（如附件）。
二、應適用之法條：
（一）刑事訴訟法第273條之1第1項、第299條第1項前段、第310
      條之2、第454條。
（二）刑法第28條、第150條第2項第1款、第1項前段、第41條第
      1項前段。
（三）兒童及少年福利與權益保障法第112條第1項前段。　　　
三、如不服本判決，得自判決送達之日起20日內，向本院提起上
    訴。
四、本案經檢察官黃翊雯到庭執行職務。
中　　華　　民　　國　　111 　年　　11　　月　　2 　　日
                  刑事第四庭法  官   陳健順
以上正本證明與原本無異。
中　　華　　民　　國　　111 　年　　11　　月　　3 　　日
                            書記官   吳玉蘭
附錄本案論罪科刑法條
中華民國刑法第150條第1項、第2項第1款：
在公共場所或公眾得出入之場所聚集三人以上，施強暴脅迫者，
在場助勢之人，處 1 年以下有期徒刑、拘役或 10 萬元以下罰
金；首謀及下手實施者，處 6 月以上 5 年以下有期徒刑。
犯前項之罪，而有下列情形之一者，得加重其刑至二分之一：
一、意圖供行使之用而攜帶兇器或其他危險物品犯之。
兒童及少年福利與權益保障法第 112 條第1項：
成年人教唆、幫助或利用兒童及少年犯罪或與之共同實施犯罪或
故意對其犯罪者，加重其刑至二分之一。但各該罪就被害人係兒
童及少年已定有特別處罰規定者，從其規定。
附件：
臺灣新竹地方檢察署檢察官起訴書　
                                  110年度少連偵字第133號
                                     111年度偵字第6825號
　　被　　　告　乙○○　男　18歲（民國00年0月0日生）
　　　　　　　　　　　　住○○市○區○○路00號3樓之3
　　　　　　　　　　　　國民身分證統一編號：Z000000000號
                壬○○  男  19歲(民國00年00月00日生) 
                        住○○市○○區○○路000號
                        居新竹市○○區○○街00巷00號
                        居新竹市○區○○路0段000號2之3樓
                        國民身分證統一編號:Z000000000號
　　　　　　　　己○○　男　29歲（民國00年0月00日生）
　　　　　　　　　　　　住○○市○區○○○街00巷00號3樓
　　　　　　　　　　　　國民身分證統一編號：Z000000000號
　　　　　　　　丙○○　男　30歲（民國00年00月00日生）
　　　　　　　　　　　　住○○市○區○○路0段000號
　　　　　　　　　　　　國民身分證統一編號：Z000000000號
　　　　　　　　辛○○　男　34歲（民國00年0月00日生）
　　　　　　　　　　　　住新竹縣○○市○○○路0000巷000                         號
　　　　　　　　　　　　國民身分證統一編號：Z000000000號
　　　　　　　　戊○○　男　31歲（民國00年0月00日生）
　　　　　　　　　　　　住○○市○區○○路000號
　　　　　　　　　　　　國民身分證統一編號：Z000000000號
　　　　　　　　甲○○　男　27歲（民國00年0月00日生）
　　　　　　　　　　　　住○○市○區○○路0段000巷00號
　　　　　　　　　　　　國民身分證統一編號：Z000000000號
　　　　　　　　丁○○　男　20歲（民國00年0月00日生）
　　　　　　　　　　　　住新竹縣○○鄉○○街00號
　　　　　　　　　　　　國民身分證統一編號：Z000000000號
　　　　　　　　癸○○　男　19歲（民國00年0月00日生）
　　　　　　　　　　　　住新竹縣○○鄉○○村○○路00巷00
　　　　　　　　　　　　號
　　　　　　　　　　　　國民身分證統一編號：Z000000000號
上列被告等因妨害秩序等案件，已經偵查終結，認應該提起公訴
，茲將犯罪事實及證據並所犯法條分敘如下：
　　　  犯罪事實
一、丙○○前因妨害自由案件，經臺灣新竹地方法院判決判處有期
    徒刑3月確定，於民國108年12月31日執行完畢出監，戊○○前
    因恐嚇取財等案件，經臺灣新竹地方法院裁定定應執行刑有
    期徒刑2年3月確定，於109年6月18日縮短刑期假釋出監並付
    保護管束，於109年11月21日保護管束期滿，甲○○前因詐欺
    案件，經臺灣苗栗地方法院判決判處有期徒刑6月確定，於1
    09年7月27日易科罰金執行完畢。詎其仍不知悔改，緣因乙○○、林○秞(94年10月生，姓名詳卷)、余○賀(96年4月生，姓
    名詳卷)、高○迪(95年12月生，姓名詳卷)(林○秞、余○賀、
    高○迪所涉妨害秩序犯行，另由臺灣新竹地方法院少年法庭
    調查)與戊○○於110年6月24日下午8時許發生行車糾紛，遭戊○○與其同行之丁○○、癸○○、甲○○毆打(戊○○、丁○○、癸○○、
    甲○○所涉妨害秩序犯行，另以110年度偵字第8783號提起公
    訴)，心生不滿，知悉戊○○所使用之車牌號碼0000-00號自用
    小客車停放在新竹市○區○○路000巷00號前，於同日下午10時
    許，由林○秞邀集壬○○，並透過真實姓名、年籍不詳之成年
    男子邀集己○○、丙○○、辛○○及其他真實姓名、年籍不詳之成
    年男子數人，共同基於意圖供行使之用而攜帶兇器在公共場
    所聚集三人以上施強暴之犯意聯絡，由壬○○駕駛車牌號碼00
    0-0000號自用小客車(下稱A車)搭載乙○○、林○秞、余○賀、
    高○迪，由己○○駕駛車牌號碼000-0000號自用小客車(下稱B
    車)搭載真實姓名、年籍不詳之成年男子4人，由丙○○駕駛車
    牌號碼000-0000號自用小客車(下稱C車)搭載真實姓名、年
    籍不詳之成年男子2人，由辛○○駕駛車牌號碼000-0000號自
    用小客車(下稱D車)搭載真實姓名、年籍不詳之成年男子2人
    ，於新竹市某處會合後，一同駕車前往位於新竹市○區○○路0
    00號之全家超商。一行人抵達後，A車壬○○、乙○○、林○秞、
    余○賀、高○迪、B車己○○與B車4名真實姓名、年籍不詳之成
    年男子、C車丙○○與C車2名真實姓名、年籍不詳之成年男子
    及D車2名真實姓名、年籍不詳之成年男子陸續下車(D車駕駛
    辛○○未下車)，其中自B車下車1名男子先將眾人聚集在全家
    超商前，隨後壬○○、乙○○、林○秞、余○賀、高○迪及5名真實
    姓名、年籍不詳之成年男子，一同走向新竹市○區○○路000巷
    00號，由林○秞持球棒、乙○○持安全帽毀損停放在該處之車
    牌號碼0000-00號自用小客車，致該自用小客車後擋風玻璃
    、後車廂板金、左後車尾燈、左後葉子板等處凹陷破裂，致
    生損害於戊○○，其他人在場圍觀，己○○、丙○○及另3名真實
    姓名、年籍不詳之成年男子則在上開全家超商外來回走動，
    林○秞、乙○○動手毀損車牌號碼0000-00號自用小客車後，一
    行人立即跑回全家超商停車處，原在全家超商外來回走動之
    己○○、丙○○等人見狀，亦跑向停車處陸續上車，隨後駕車離
    開。戊○○察覺車牌號碼0000-00號自用小客車遭人毀損外出
    查看，誤將庚○○所駕駛、搭載友人任弘旻、徐弘宇、李文誠
    且原本即停駛在上開全家超商外之車牌號碼00-0000號自用
    小客車錯認係乙○○、林○秞等人之同夥，竟意圖報復，而與
    丁○○、癸○○、甲○○共同基於在公共場所聚集三人以上施強暴
    及傷害人身體之犯意聯絡，於同日下午10時許，駕駛車牌號
    碼0000-00號自用小客車搭載丁○○、癸○○、甲○○追逐庚○○所
    駕駛之車牌號碼00-0000號自用小客車，於同日下午10時30
    分許，在新竹市北區西大路、民富街口示意庚○○停車，待庚○○停車下車後，丁○○、癸○○、甲○○徒手毆打庚○○，戊○○則在
    旁觀看，庚○○因而受有右側手部擦傷、右側手部挫傷、左側
    中指擦傷等傷勢，隨後戊○○駕車搭載丁○○、癸○○、甲○○離去
    。嗣後戊○○報警其車輛遭人毀損，始循線查知上情。
二、案經戊○○、庚○○訴由新竹市警察局第一分局報告偵辦。
　　　  證據並所犯法條
一、證據清單暨待證事實:
編號 證據方法 待證事實 1 被告乙○○警詢、偵查中供述 同案少年林○秞聯絡友人前往全家超商會合，同案少年林○秞持球棒、被告乙○○持安全帽毀損被告戊○○車牌號碼0000-00號自用小客車。 2 被告壬○○偵查中供述 被告壬○○坦承向友人借車載被告乙○○、證人林○秞、余○賀、高○迪前往，惟矢口否認有何妨害秩序犯行，辯稱:伊沒有下車，以為只是去買東西，不知發生何事等語。 3 被告己○○偵查中供述 被告己○○矢口否認有何妨害秩序犯行，辯稱:伊載朋友前往，朋友持木棒下車，伊沒有走進巷子，有聽到聲音，知道發生什麼事，敲完車就離開等語。 4 被告丙○○偵查中供述 被告丙○○矢口否認有何妨害秩序犯行，辯稱:伊只是載朋友前往，有人動手砸車，伊只是在現場看等語。 5 被告辛○○偵查中供述 被告辛○○矢口否認有何妨害秩序犯行，辯稱:伊只是載朋友前往，不知道要作什麼等語。 6 被告戊○○警詢、偵查中供述 被告戊○○駕駛車牌號碼0000-00號自用小客車追車將告訴人庚○○所駕駛車牌號碼00-0000號自用小客車攔下，待告訴人庚○○下車，由被告丁○○、癸○○、甲○○動手毆打告訴人庚○○。 7 被告丁○○警詢、偵查中供述 被告戊○○駕駛車牌號碼0000-00號自用小客車追車將告訴人庚○○所駕駛車牌號碼00-0000號自用小客車攔下，待告訴人庚○○下車，由被告丁○○、癸○○、甲○○動手毆打告訴人庚○○。 8 被告癸○○警詢、偵查中供述 被告戊○○駕駛車牌號碼0000-00號自用小客車追車將告訴人庚○○所駕駛車牌號碼00-0000號自用小客車攔下，待告訴人庚○○下車，由被告丁○○、癸○○、甲○○動手毆打告訴人庚○○。 9 被告甲○○警詢中供述 被告戊○○駕駛車牌號碼0000-00號自用小客車追車將告訴人庚○○所駕駛車牌號碼00-0000號自用小客車攔下，待告訴人庚○○下車，由被告丁○○、癸○○、甲○○動手毆打告訴人庚○○。 10 同案少年林○秞警詢中供述、以證人身分偵查中結證 同案少年林○秞、余○賀、高○迪、被告乙○○搭乘由被告壬○○駕駛自用小客車前往現場，同案少年林○秞持棍棒、被告乙○○持安全帽砸車，其他人在旁圍觀，砸完車後搭乘由被告壬○○駕駛自用小客車離開。 11 告訴人庚○○警詢、偵查中指訴 告訴人、證人任弘旻、徐弘宇、李文誠原本在車上聊天，後有數輛自用小客車出現在全家超商，有人持棍棒下車走入巷內，告訴人庚○○見狀駕車離開，遭人駕車攔下，告訴人庚○○下車後遭人毆打。 12 證人任弘旻警詢中證述 告訴人庚○○、證人任弘旻、徐弘宇、李文誠原本在車上聊天，後有數輛自用小客車出現在全家超商，有人持棍棒下車走入巷內，之後告訴人庚○○駕車離開，遭人駕車攔下，告訴人庚○○下車後遭人毆打。 13 證人徐弘宇警詢中證述 告訴人庚○○、證人任弘旻、徐弘宇、李文誠原本在車上聊天，後有數輛自用小客車出現在全家超商，有人持棍棒下車走入巷內，之後告訴人庚○○駕車離開，遭人駕車攔下，告訴人庚○○下車後遭人毆打。 14 證人李文誠警詢中證述 告訴人庚○○、證人任弘旻、徐弘宇、李文誠原本在車上聊天，後有數輛自用小客車出現在全家超商，有人持棍棒下車走入巷內。 15 證人黃承駿警詢中證述 被告壬○○向證人黃承駿借用車牌號碼000-0000號自用小客車。 16 監視器錄影光碟、錄影畫面截取照片及本署勘驗筆錄 1、110年6月24日下午9時52分許，車牌號碼00-0000號自用小客車停駛在新竹市○區○○路000號全家超商外。 2、同日下午10時許，A、B、C、D車陸續抵達全家超商，車上人員陸續下車，有人持球棒下車，短暫於全家超商聚集後，10人朝武陵路271巷走去，另有5人在全家超商前逗留，隨後10人跑回來，全員陸續上車離開。 3、車牌號碼00-0000號自用小客車駛離全家超商，隨後A、B、C、D車亦駛離。 17 診斷證明書 告訴人庚○○遭人毆打所受傷勢。 18 被告丙○○、戊○○、甲○○刑案資料查註紀錄表 佐證被告丙○○、戊○○、甲○○構成累犯之事實。 
　
二、論罪法條:
(一)被告乙○○、己○○、丙○○、辛○○、壬○○部分:
    被告乙○○所為，係犯刑法第150 條第2項第1款、第1 項後段
    之意圖供行使之用而攜帶兇器在公共場所聚集三人以上下手
    實施強暴罪嫌，被告己○○、丙○○、辛○○、壬○○所為，係犯刑
    法第150條第2項第1款、第1項前段之意圖供行使之用而攜帶
    兇器在公共場所聚集三人以上施強暴助勢罪嫌；被告己○○、
    丙○○、辛○○、壬○○就上開意圖供行使之用而攜帶兇器在公共
    場所聚集三人以上施強暴助勢罪嫌，有犯意聯絡及行為分擔
    ，均應論以共同正犯。被告乙○○、己○○、丙○○、辛○○、壬○○
    為成年人，與少年林○秞、高○迪、余○賀共同實施上開犯罪
    ，請依兒童及少年福利與權益保障法第112條第1項前段規定
    ，加重其刑。被告丙○○曾受有期徒刑之執行完畢，有本署刑
    案資料查註紀錄表附卷可佐，其於5年內故意再犯本件有期
    徒刑以上之罪，為累犯，請參照大法官會議釋字第775號解
    釋意旨，審酌是否依刑法第47條第1項規定，加重其刑。告
    訴及報告意旨另認被告乙○○、己○○、丙○○、辛○○涉犯毀損罪
    嫌部分，茲因告訴人戊○○於偵查中表示撤回告訴，此有偵查
    筆錄附卷可佐，惟上開毀損部分若成立犯罪，因與上開起訴
    妨害秩序部分係屬同一案件，應為起訴效力所及，爰不另為
    不起訴處分，併此敘明。
(二)被告戊○○、丁○○、癸○○、甲○○部分:
    核被告戊○○所為，係犯刑法第150條第1項後段之在公共場所
    聚集三人以上首謀實施強暴、同法第277條第1項之傷害等罪
    嫌，被告丁○○、癸○○、甲○○所為，係犯刑法第150 條第1項
    後段之在公共場所聚集三人以上下手實施強暴、同法第277
    條第1項之傷害等罪嫌。被告戊○○所犯在公共場所聚集三人
    以上首謀實施強暴罪、傷害罪，係以一行為觸犯前揭2罪名
    ，為想像競合犯，請依刑法第55條之規定，從重依在公共場
    所聚集三人以上首謀實施強暴罪論處，被告丁○○、癸○○、甲○○所犯在公共場所聚集三人以上下手實施強暴罪、傷害罪，
    係以一行為觸犯前揭2罪名，為想像競合犯，請依刑法第55
    條之規定，從重依在公共場所聚集三人以上下手實施強暴罪
    論處。被告丁○○、癸○○、甲○○，就上開在公共場所聚集三人
    以上下手實施強暴罪嫌，有犯意聯絡與行為分擔，請論以共
    同正犯。被告戊○○、甲○○曾受有期徒刑之執行完畢，有本署
    刑案資料查註紀錄表附卷可佐，其於5年內故意再犯本件有
    期徒刑以上之罪，為累犯，請參照大法官會議釋字第775號
    解釋意旨，審酌是否依刑法第47條第1項規定，加重其刑。
三、依刑事訴訟法第251條第1項提起公訴。
　　此      致
臺灣新竹地方法院
中　　華　　民　　國　 111　  年　  5     月　　16    日
                          　　檢　察　官　張凱絜